【裁判字號】    95,訴,257
【裁判日期】    951228
【裁判案由】    毒品危害防制條例
【裁判全文】
臺灣臺東地方法院刑事判決               95年度訴字第257號
公  訴  人  臺灣臺東地方法院檢察署檢察官
被      告  乙○○
                      34號
                    （現於臺灣臺東戒治所戒治中）
上列被告因違反毒品危害防制條例案件，經檢察官提起公訴（九
十五年度毒偵字第二二一號），被告於準備程序為有罪之陳述，
本院合議庭裁定改由受命法官獨任以簡式審判程序審理，判決如
下：
    主  文
乙○○連續施用第一級毒品，累犯，處有期徒刑壹年貳月。扣案
之第一級毒品海洛因壹小包（淨重零點參貳公克；空包裝重零點
壹捌公克）沒收銷燬之；注射針筒壹支、削尖吸管壹支均沒收之
。
    事  實
一、乙○○前因施用毒品、竊盜等案件，毒品案件經臺灣桃園地
    方法院於民國八十八年三月二十日，以八十八年度毒聲字第
    一七四二號裁定送強制戒治，竊盜案件由臺灣高等法院於九
    十二年一月九日，以九十一年度上易字第二０八三號判決處
    有期徒刑五月確定，並於九十二年十一月十四日執行完畢，
    強制戒治部分則於九十年四月十日執行期滿；嗣又於上開強
    制戒治完畢後五年內，再犯施用第一級及第二級毒品案件，
    經該法院於九十四年十月十一日，以九十四年度訴字第一三
    七三號判決分別處有期徒刑一年及八月，應執行有期徒刑一
    年六月，並於九十四年十一月五日確定。詎仍不知戒慎，復
    基於施用第一級毒品海洛因之概括犯意，自九十五年五月四
    日起至九十五年五月十九日傍晚，以每週平均施用一次之頻
    率，連續在桃園縣境內及中壢市○○道附近，以注射之方式
    ，施用第一級毒品海洛因多次，嗣於九十五年五月二十日上
    午十一時十分許，在桃園縣楊梅鎮○○路三十二巷內為警緝
    獲，並當場扣得其所有海洛因一小包（淨重零點三二公克；
    空包裝重零點一八公克）及其所有供施用海洛因用之注射針
    筒、削尖吸管各一支，並採集其尿液送驗，鑑定結果鴉片類
    呈陽性反應，而查知上情。
二、案經臺灣桃園地方法院檢察署檢察官呈請臺灣高等法院檢察
    署檢察長令轉臺灣臺東地方法院檢察署檢察官偵查起訴。
    理  由
一、本件被告乙○○所犯施用第一級毒品罪，非為死刑、無期徒
    刑、最輕本刑為三年以上有期徒刑之罪，或高等法院管轄第
    一審案件，且被告於本院準備程序中，先就被訴事實為有罪
    之陳述，於經告知被告簡式審判程序之旨，並聽取當事人之
    意見後，由本院合議庭裁定適用簡式審判程序，合先敘明。
二、上揭犯罪事實，業據被告乙○○於警詢、偵訊及本院審理時
    自白不諱，且被告送驗尿液經臺灣檢驗科技股份有限公司以
    酵素免疫分析法（ EIA）初步檢驗及氣相層析質譜儀分析法
    （ GC/MS）確認檢驗之結果，判定被告送驗尿液鴉片類項目
    呈陽性反應，有該公司九十五年六月六日濫用藥物尿液檢驗
    報告、桃園縣政府警察局中壢分局被採尿人姓名編號對照表
    各一紙，在卷可稽。此外，並有法務部調查局九十五年七月
    四日調科壹字第０八００一一三二四號鑑定通知書、扣案之
    海洛因一小包（淨重零點三二公克；空包裝重零點一八公克
    ）、注射針筒一支、削尖吸管一支及照片一張可資佐證，足
    認被告自白與事實相符，本件事證明確，被告犯行洵堪認定
    ，應依法論科。
三、按海洛因係屬毒品危害防制條例第二條第二項第一款所規定
    之第一級毒品。核被告所為，係犯毒品危害防制條例第十條
    第一項施用第一級毒品罪。被告施用毒品前持有第一級毒品
    海洛因之低度行為，應為施用毒品之高度行為所吸收，不另
    論罪。次按行為後法律有變更者，適用行為時之法律，但行
    為後之法律有利於行為人者，適用最有利於行為人之法律，
    修正後刑法第二條第一項定有明文；被告行為後，刑法第五
    十六條關於連續犯之規定，業於九十四年二月二日修正刪除
    ，且依刑法施行法第十條之一規定，於九十五年七月一日生
    效，修正刪除連續犯規定後，除法理上合於接續犯、包括一
    罪之情形仍可以一罪論外，其餘數犯罪行為之情形，即應依
    刑法第五十一條規定分論併罰，則依修正後刑法第二條第一
    項規定比較新、舊法結果，舊法第五十六條連續犯之規定乃
    將被告連續數行為論以一罪，僅得加重其刑至二分之一，自
    應適用較有利於被告之行為時法律即舊法論以連續犯。是被
    告先後多次施用第一級毒品海洛因之行為，時間緊接，觸犯
    構成要件相同之罪，顯係出於概括犯意反覆為之，為連續犯
    ，應依修正前刑法第五十六條之規定以一罪論，並加重其刑
    。又被告前因竊盜案件，由臺灣高等法院於九十二年一月九
    日，以九十一年度上易字第二０八三號判決處有期徒刑五月
    確定，並於九十二年十一月十四日執行完畢，有臺灣高等法
    院被告前案紀錄表、臺東地檢署刑案資料查註紀錄表各一紙
    ，附卷可佐。被告行為後，刑法有關累犯之規定，業於九十
    四年一月七日修正刪除，並於九十五年七月一日施行，惟被
    告受有期徒刑之執行完畢後，五年內再故意犯本件有期徒刑
    以上之罪，不論依修正前之刑法第四十七條或修正後之刑法
    第四十七條第一項之規定，均構成累犯，對被告並無有利或
    不利之情形，依刑法第二條第一項前段之規定，本院應依修
    正前刑法第四十七條規定論以累犯，加重其刑，並依法遞加
    之。爰審酌被告非法施用足以導致精神障礙及生命危險之成
    癮性化學合成藥物，顯見自制力甚低，所為對個人身心戕害
    程度，暨其生活狀況、品行、智識程度、犯罪之動機、目的
    、手段、所生危害及犯罪後尚能坦承犯行、態度良好等一切
    情狀，量處如主文所示之刑，以資懲儆。另按沒收係屬從刑
    ，應附屬於主刑，除法律有特別規定者外，依主刑所適用之
    法律，尚無新舊法比較之餘地（最高法院九十五年第八次刑
    事庭會議決議參照）。扣案之海洛因一小包（淨重零點三二
    公克；空包裝重零點一八公克），應依毒品危害防制條例第
    十八條第一項前段之規定，不論屬於犯人與否，應沒收銷燬
    之；至扣案之注射針筒、削尖吸管各一支，為被告所有供被
    告犯罪所用之物，業據被告供陳在卷，應依刑法第三十八條
    第一項第二款規定，併予宣告沒收。
據上論斷，應依刑事訴訟法第二百七十三條之一第一項、第二百
九十九條第一項前段，毒品危害防制條例第十條第一項、第十八
條第一項前段，刑法第十一條、第二條第一項前段、修正前（下
同）第五十六條、第四十七條、第三十八條第一項第二款，判決
如主文。
本案經檢察官甲○○到庭執行職務
中    華    民    國    95    年    12    月    28    日
                  刑事第三庭    法  官  詹慶堂
以上正本證明與原本無異。
如不服本判決，應於判決送達後10日內向本院提出上訴狀（須附
繕本）。
「切勿逕送上級法院」
                                書記官  張建成
中    華    民    國    95    年    12    月    28    日
附記：
毒品危害防制條例第10條
施用第一級毒品者，處 6 月以上 5 年以下有期徒刑。
施用第二級毒品者，處 3 年以下有期徒刑。


司法院資訊處製作；財團法人民間司法改革基金會備份。
